臺灣高等法院刑事判決　　　　　　　　96年度上易字第2733號
上　訴　人　臺灣板橋地方法院檢察署檢察官
被　　　告　甲○○
上列上訴人因被告竊盜等案件，不服台灣板橋地方法院96年易緝
字第134、135號，中華民國96年 9月28日第一審判決（起訴案號
：台灣板橋地方法院檢察署96年度偵字第8897號），提起上訴，
本院判決如下：
    主  文
原判決關於竊盜乙○○車用音響部分暨定應執行刑均撤銷。
甲○○攜帶兇器竊盜，累犯，處有期徒刑壹年貳月，減為有期徒
刑柒月。
    事  實
一、甲○○前於民國94年間，因違反職役職責之軍法案件，經國
    防部高等軍事法院以94年度法仁判字第74號判決判處有期徒
    刑1年確定，送監執行於95年3月20日執行完畢。詎其猶不知
    悔改，竟意圖為自己不法之所有，基於攜帶兇器竊盜之犯意
    ，於96年1月20日19時30分許，在臺北縣土城市○○路185號
    前，攜帶其所有之在客觀上對人之生命、身體安全具危險性
    可供作兇器用之螺絲起子 2支，並持以破壞乙○○所有而停
    放於該處之車號 6112-PK號自用小客車之右前車窗玻璃（毀
    損部分未據告訴），再進入該車駕駛座內，竊取乙○○所有
    而放置於車內之福特六合汽車音響 1套，得手後隨即逃離現
    場，並將前開螺絲起子 2支隨手丟棄而滅失，再將該汽車音
    響變賣得款花用一空，嗣為警在該車採集指紋送驗，始查悉
    上情。
二、案經臺北縣政府警察局土城分局報請臺灣板橋地方法院檢察
    署檢察官偵查起訴。
    理  由
壹、程序部分：
一、本案被告甲○○所犯之加重竊盜罪，非為死刑、無期徒刑、
    最輕本刑三年以上有期徒刑之罪或高等法院管轄第一審案件
    之罪，而被告於本院準備程序進行中，就被訴犯罪事實為有
    罪之陳述，經本院告知簡式審判程序意旨，並聽取公訴人及
    被告之意見後，本院合議庭依刑事訴訟法第273條之1第 1項
    之規定，裁定依簡式審判程序審理。
二、按簡式審判程序之證據調查不受刑事訴訟法第159條第1項規
    定之限制，同法第273條之2定有明文。本案被告於原審及本
    院審理時對於被訴之事實，均為有罪之陳述，並分別經原審
    合議庭及本院合議庭裁定進行簡式審判程序，故被害人乙○
    ○於審判外之警詢所為之陳述、及現場勘查圖、查獲照片 5
    張、鑑驗書等，均有證據能力，核先敘明。
貳、實體部分：
一、上揭犯罪事實，業據被告於原審及本院審理時均坦承不諱，
    復經證人即被害人乙○○於警詢時指訴明確，並有現場勘查
    圖1紙、查獲照片5張在卷可佐，且警員將被竊車輛上採集所
    得之指紋，送請內政部警察署刑事警察局鑑定，認現場送驗
    指紋1枚（編號1，採自右側門把上），經輸入指紋電腦比對
    再由人工確認結果，與本局檔存甲○○指紋卡之右中指指紋
    相符之情，有該局96年2月7日刑紋字第0960019170號鑑驗書
    佐卷可考，足認被告之自白與事實相符。本案事證明確，被
    告犯行洵堪認定，應依法論科。
二、查被告持以行竊之螺絲起子 2支，足以敲破車窗，皆係屬金
    屬材質甚為堅硬銳利，足認上開物品在客觀上皆係足以對人
    之生命、身體、安全構成威脅之兇器無誤。核被告所為，係
    犯刑法第321條第1項第 3款之攜帶兇器竊盜罪。又被告有如
    事實欄前段所述之犯罪科刑及執行情形，有本院被告前案紀
    錄表在卷可佐，其於上開有期徒刑執行完畢後 5年內，故意
    再犯本件有期徒刑之罪，為累犯，應依刑法第47條第 1項之
    規定，加重其刑。
三、原審以被告犯罪事證明確，予以論罪科刑，固非無見，惟查
    ，被告有事實欄所載之前科紀錄，竟不知悔改，於95年 9月
    13日犯加重竊盜罪（業經原審判處有期徒刑 5月，減為有期
    徒刑 2月15日確定），惟於原審96年易字第1520號刑事審判
    中逃匿被通緝，復於通緝期間，再犯本件加重竊盜罪，顯無
    悛悔之意，且其迄今未賠償被害人之損失，原審僅量處有期
    徒刑10月，減為有期徒刑 5月，尚嫌過輕。檢察官循被害人
    乙○○所請上訴意旨執此指摘原判決此部分不當，為有理由
    ，自應由本院將原判決關於被告竊盜乙○○車用音響部分暨
    定應執行刑均撤銷，予以改判，爰審酌被告有事實欄所載之
    前科紀錄，竟仍不圖悔改，不思正當工作以獲取財物，妄想
    以竊盜手段不勞而獲，其觀念明顯偏差，又其先於95年 9月
    13日犯加重竊盜罪，惟於原審96年易字第1520號刑事審判中
    逃匿被通緝，竟復於通緝期間，再犯本件加重竊盜罪，顯無
    悛悔之意，且其迄今未賠償被害人之損失，兼衡及其智識、
    品行及犯後坦承犯行等一切情狀，量處如主文第 2項所示之
    刑。又被告行為後，中華民國96年罪犯減刑條例，業於96年
    7月4日公布，同年月16日施行，被告所犯刑法第321條第1項
    第3款之攜帶兇器竊盜罪，犯罪時間在96年4月24日以前，且
    其宣告刑未逾有期徒刑1年6月，合於減刑條件，應依該條例
    第2條第1項第3款規定，減其宣告刑1/2，即減為有期徒刑 7
    月。至被告持以行竊所用之螺絲起子 2支，業據被告丟棄而
    滅失，自無併予宣告沒收之必要，附此敘明。
據上論斷，應依刑事訴訟法第273條之1第1項、第369條第 1項前
段、第364條、第299條第1項前段，刑法第321條第1項第3款、第
47條第1項、第38條第1項第2款，中華民國96年罪犯減刑條例第2
條第1項第3款、第7條，判決如主文。
本案經檢察官張熙懷到庭執行職務。
中　　華　　民　　國　　96　　年　　12　　月　　31　　日
　　　　　　　　　刑事第一庭審判長法　官  蔡長溪
　　　　　　　　　　　　　　　　  法　官  謝靜恒
　　　　　　　　　　　　　　　　  法　官  陳春秋
以上正本證明與原本無異。
不得上訴。
                                  書記官  李家敏
中　　華　　民　　國　　97　　年　　1 　　月　　3 　　日
附錄：本案論罪科刑法條全文
中華民國刑法第三百二十一條
犯竊盜罪而有左列情形之一者，處六月以上、五年以下有期徒刑：
一  於夜間侵入住宅或有人居住之建築物、船艦或隱匿其內而犯
    之者。
二  毀越門扇、牆垣或其他安全設備而犯之者。
三  攜帶兇器而犯之者。
四  結夥三人以上而犯之者。
五  乘火災、水災或其他災害之際而犯之者。
六  在車站或埠頭而犯之者。
前項之未遂犯罰之。
